臺灣桃園地方法院刑事裁定　　　　　　　 94年度簡字第239號
上　訴　人　乙○○
即被告之妻
被　　　告　甲○○
選任辯護人　張景豐律師
上上訴人因被告甲○○涉違反槍砲彈藥刀械管制條例案件，不服
本院中華民國九十四年七月十三日93年度訴字第1762號判決，提
起上訴，本院裁定如下：
    主  文
上訴駁回。
    理  由
一、按依刑事訴訟法第四百五十一條之一之請求所為之科刑判決
    ，不得上訴，刑事訴訟法第四百五十五條之一第二項定有明
    文。
二、上訴意旨略以：本件被告甲○○被訴違反槍砲彈藥刀械管制
    條例案件，經檢察官依通常程序提起公訴，鈞院以經訊問被
    告自白犯罪，認宜改以簡易判決處刑，依刑事訴訟法第四百
    四十九條第二項逕以簡易判決處刑，處被告有期徒刑一年十
    月，併科罰金新台幣三萬元，罰金如易服勞役以新台幣九百
    元即銀元三百元折算一日，緩刑三年，且以被告同意檢察官
    之求刑及緩刑宣告之請求，依同法第四百五十五條之一第二
    項規定被告不得上訴。而上訴人為被告之妻，爰依刑事訴訟
    法第三百四十五條為被告之利益獨立提出上訴，應屬合法云
    云。
三、按刑事訴訟法第三百四十五條規定，被告之法定代理人或配
    偶得為被告之利益獨立上訴，其所謂獨立上訴，係指不受被
    告意思之拘束，縱被告未經上訴，或撤回上訴，或捨棄上訴
    權，被告之法定代理人或配偶，在被告之法定上訴期間內，
    仍得逕行上訴，不受被告之影響。惟觀諸刑事訴訟法第四百
    五十五條之一第二項之規定「依第四百五十一條之一請求所
    為之科刑，不得上訴」。就文意解釋而言，上開規定既非規
    定「當事人不得上訴」，而係「不得上訴」一詞，即有限制
    所有上訴權人之上訴之意，獨立上訴權人亦包括在內，此應
    係阻斷上訴權以兼顧訴訟經濟之要求所設之規定。且被告之
    法定代理人或配偶得獨立上訴，必被告對該判決原有上訴權
    為前提，始有獨立上訴權，如被告對該判決，原就不得上訴
    ，其法定代理人或配偶自無獨立上訴權，刑事訴訟法第四百
    五十五條之一第二項已規定「依第四百五十一條之一請求所
    為之科刑，不得上訴」，並非僅限制當事人不得上訴，且依
    上開說明，被告原就不得上訴，其法定代理人及配偶亦不得
    上訴，因而被告及其法定代理人或配偶，自均不得上訴（請
    參照民國八十七年十一月台灣高等法院暨所屬法院法律座談
    會彙編第三七四至三七八頁審查意見亦採上開見解）。查，
    本件被告甲○○既於本院表示願受科刑範圍及同意檢察官緩
    刑宣告之請求，本院並於被告所表示之範圍內為科刑之判決
    ，此為上訴人所不否認，並有九十四年六月二十九日本院審
    判筆錄在卷可稽，被告依刑事訴訟法第四百五十五條之一第
    二項之規定即已喪失其上訴權，而依上述說明，同條項規定
    亦有排除所有上訴權人之上訴權之意，是本件上訴人應不具
    上訴權，是其上訴屬法律上不應准許，應予駁回。
二、合依刑事訴訟法第三百六十二條裁定如主文。
中　　華　　民　　國 　九十四 年　　八　　月　　八　　日
                       刑事第一庭  法　官　楊晴翔
以上正本證明與原本無異。
如不服本裁定，應於裁定送達後5 日內向本院提出抗告狀。
　　　　　　　　　　　　　　　     書記官　劉晨輝
中　　華　　民　　國　　94　　年　　8 　　月　　11　　日
